臺灣臺中地方法院民事判決　95年度訴字第3330號
　原　　　告　　辛○○
　　　　　　　　戊○○
　共　　　同
　訴訟代理人　　林俊雄　　律師
　被　　　告　　甲○○○
　兼訴訟代理人　乙○○
上當事人間請求確認停車位使用權存在等事件，經本院於民國96
年11月9日言詞辯論終結，判決如下：
    主    文
確認原告就坐落門牌號碼台中市○○區○○街277巷6之9號格林
威治店舖住宅集合大樓地下層如附圖所示5號、6號停車位之使用
權關係存在。
被告不得使用前項5號、6號停車位。
訴訟費用由被告負擔。
    事實及理由
壹、原告主張：坐落門牌號碼台中市○○區○○街277巷6之9號
    格林威治店舖住宅集合大樓（下稱系爭大樓）由訴外人嘉有
    誠建設股份有限公司（下稱嘉有誠公司）興建，系爭大樓竣
    工後，嘉有誠公司將房屋分配於股東及公司取得並供其出售
    。訴外人丁○○所有坐落台中市○○區○○段666地號土地
    及其上建物981建號即門牌號碼台中市○○區○○街277巷6
    之9號7樓之3，暨共同使用部分廣明段1040建號2838點10平
    方公尺、權利範圍1萬分之129，1041建號2087平方公尺、權
    利範圍1萬分之80（下稱系爭房地）及分配取得系爭大樓之
    地下層編號5號、6號（現場只標示5號平面車位，但車位後
    面牆壁則以紅漆噴寫5上、6下車位，下稱系爭5、6號停車位
    ）及38號之停車位，於民國（下同）92年間經強制執行程序
    由訴外人李麗昭、李麗雲拍定取得，李麗昭再將其持分移轉
    給李麗雲，李麗雲再於92年7月18日出售予原告2人共有，停
    車位依法應屬約定專用部分，並隨同房地所有權之移轉而移
    轉，而由原告取得所有及使用，其中共同使用部分廣明段
    1040 建號、面積2838.1平方公尺係地下層停車位部分，原
    告持分為1萬分之129，持分面積11.07坪，可分配取得平面
    停車位一處（平面停車位占約5坪）及機械停車位二處（機
    械停車位占約2.5坪）即系爭5、6號停車位及38號下層機械
    車位。被告甲○○○於89年11月間經強制執行程序，拍定取
    得被告乙○○所有坐落台中市○○區○○街277巷6之9號10
    樓之3（含坐落基地，暨共同使用部分廣明段1040建號2838
    點10平方公尺、權利範圍1萬分之69，1041建號2087平方公
    尺、權利範圍1萬分之80），於89年12月5日完成所有權移轉
    登記，按被告於系爭1040建號之持分為1萬分之69，持分面
    積5.92坪，僅分配取得系爭大樓之地下層編號24號下層機械
    車位。惟原告目前只使用編號38號下層機械車位，系爭5、6
    號停車位，現為被告共同占有使用，致原告私法上之地位有
    受侵害之危險，兩造間就系爭5、6號停車位使用權存否不明
    確狀態，非經判決確認無以除去，爰提起本件確認之訴，並
    請求被告不得使用系爭5、6號停車位等語。並聲明：
    1.確認原告就坐落門牌號碼台中市○○區○○街277巷6之9
      號格林威治店舖住宅集合大樓地下層如附圖所示5號、6號
      停車位之使用權關係存在。
    2.被告不得使用前項5號、6號停車位。
貳、被告則以：系爭大樓於公寓大廈管理條例公布施行前興建完
    成，被告乙○○向訴外人林幸茹購買房子，並另以新臺幣（
    下同）45萬元購買系爭大樓之地下層編號24號下層機械車位
    ，因另需車位，再向訴外人尚安富單獨買受系爭5、6號停車
    位，因編號6號下層機械停車位故障，故只收系爭5號停車位
    之費用60萬元，當初買房子沒有規定一定要買車位，且很多
    住戶也沒有買車位，故不受公寓大廈管理條例第7條不得為
    約定專用部分之限制，系爭停車位不需隨同房地所有權移轉
    而移轉，被告定期繳納停車位之清潔費，被告自有合法之使
    用權。系爭5、6號停車位原屬於機械式停車位，因編號6號
    下層機械停車位施工不良，經格林威治管理委員會第9屆第3
    次會議，將6號停車位填滿，而5號停車位改為平面車位，並
    非原告所指的平面車位，原告應提出使用證明書。再者系爭
    大樓管理委員會對於社區管理費收取後，其登記方式均以使
    用者付費原則登記留存，車位之使用人並非一定係車位之所
    有人。原告雖有系爭大樓公設持分，但不代表原告就有系爭
    5、6號車位的使用權，原告應向前手請求車位等語置辯。並
    聲明：駁回原告之訴。
參、兩造不爭執事項：
一、坐落台中市○○區○○段666地號土地及其上建物981建號即
    門牌號碼台中市○○區○○街277巷6之9號7樓之3，暨共同
    使用部分廣明段1040建號2838點10平方公尺、權利範圍1萬
    分之129，1041建號2087平方公尺、權利範圍1萬分之80之系
    爭房地，原為訴外人丁○○所有，於92年間經強制執行程序
    由訴外人李麗昭、李麗雲拍定取得，李麗昭再將其持分移轉
    給李麗雲，李麗雲再於92年7月18日出售予原告2人共有。
二、被告甲○○○於89年11月間經強制執行程序，拍定取得被告
    乙○○所有坐落台中市○○區○○街277巷6之9號10樓之3（
    含坐落基地，暨共同使用部分廣明段1040建號2838點10平方
    公尺、權利範圍1萬分之69，1041建號2087平方公尺、權利
    範圍1萬分之80），於89年12月5日完成所有權移轉登記。
三、坐落台中市○○區○○街277巷6之9號格林威治店舖住宅集
    合大樓之系爭大樓之地下層編號5號、6號（現場只標示5號
    平面車位，但車位後面牆壁則以紅漆噴寫5上、6下車位，下
    稱系爭停車位）之停車位，目前由被告占有。編號24號下層
    機械車位為被告所有，現由被告使用中；編號38號下層機械
    車位為原告所有，現由原告使用中。
肆、得心證之理由：
一、原告主張之事實，業據其提出照片2幀、地下一層平面圖、
    土地、建物登記第二類謄本、臺中市中興地政事務所異動索
    引、車位所有人確認表、格林威治管理委員會88年度4至5月
    管理費明細表、被告建物登記第二類謄本、格林威治地下室
    車位停車位置使用證明書、格林威治區分所有權人表、台中
    市土地建物異動、台中市西屯區公所96年5月7日公所民字第
    0960009453號、96年6月22日公所民字第0960012940號函、
    公寓大廈管理組織報備證明、格林威治96年7月管理費計算
    明細、格林威治巷地下室車位停車位置使用證明書、車位登
    記表、嘉有誠建設股份有限公司房屋23戶及附屬停車位明細
    及分戶債權歸屬表、汽車使用登記簿、車位一覽表及格林威
    治91年1月4日管理費收取日報表等影本各1份為證，並聲請
    訊問證人庚○○、己○○、丁○○、林慶富、丙○○，然為
    被告所否認，並以前揭情詞置辯，復據其提出臺中市中興地
    政事務所異動索引、格林威治管理委員會第九屆第三次會議
    紀錄、格林威治地下室車位停車位置使用證明書、繳費收據
    及繳費明細表、格林威治社區公告、格林威治車籍資料、格
    林威治管理委員會93年2月11日會議紀錄、格林威治管理委
    員會94年1-12月、95年1-2月、3-6月收費單、93年度、95年
    7-12月格林威治停車位收費明細表等影本各一份附卷為憑。
    是本件兩造所爭執之處在於：
    (一)原告取得系爭房地，是否包含系爭停車位？
    (二)被告是否有正當之法律權源占用系爭停車位？
二、原告就上開爭點係主張系爭房地之原所有權人丁○○持有並
    使用系爭大樓地下層編號5、6及38號停車位，原告取得系爭
    房地所有權，自包含系爭停車位。被告提出之使用證明書應
    屬虛偽，係自行填寫的，被告係無權占用系爭停車位等語。
    被告則抗辯稱被告乙○○係向訴外人林幸茹購買房子，並另
    以45萬元購買系爭大樓之地下層編號24號下層機械車位，因
    另需車位，再向訴外人尚安富單獨買受系爭5、6號停車位，
    系爭停車位原屬於機械式停車位，因編號6號下層機械停車
    位施工不良，經格林威治管理委員會第9屆第3次會議，將6
    號停車位填滿，而5號停車位改為平面車位，並非原告所指
    的平面車位，原告應提出使用證明書。系爭大樓於公寓大廈
    管理條例公布施行前興建完成，被告係向他人單獨買受系爭
    停車位，不受公寓大廈管理條例第7條不得為約定專用部分
    之限制，系爭停車位不需隨同房地所有權移轉而移轉，被告
    定期繳納停車位之清潔費，被告自有合法之使用權等語。按
    坐落台中市○○區○○段666地號土地及其上建物981建號即
    門牌號碼台中市○○區○○街277巷6之9號7樓之3，暨共同
    使用部分廣明段1040建號2838點10平方公尺、權利範圍1萬
    分之129，1041建號2087平方公尺、權利範圍1萬分之80之系
    爭房地，原為訴外人丁○○所有，於92年間經強制執行程序
    由訴外人李麗昭、李麗雲拍定取得，李麗昭再將其持分移轉
    給李麗雲，李麗雲再於92年7月18日出售予原告2人共有，而
    被告甲○○○則於89年11月間經強制執行程序，拍定取得被
    告乙○○所有坐落台中市○○區○○街277巷6之9號10樓之3
    （含坐落基地，暨共同使用部分廣明段1040建號2838點10平
    方公尺、權利範圍1萬分之69，1041建號2087平方公尺、權
    利範圍1萬分之80），於89年12月5日完成所有權移轉登記等
    情，均為兩造所不爭。經查原告主張系爭房地之原所有權人
    丁○○持有並使用系爭大樓地下層編號5、6及38號停車位，
    原告取得系爭房地所有權，自包含系爭停車位等事實，業據
    證人即格林威治管理委員會主任委員己○○於96年7月3日本
    院言詞辯論期日到庭證稱：「（法官問：有關住戶面積帶來
    否?）證人答：提出格林威治96年7月管理費計算明細表五張
    。我是現任主委, 提出台中市西屯區公所函等及格林治地下
    室車位停車位置使用證明書影本等供鈞院參酌。並提出以前
    管理公司所留下的車位登記表一冊影本附卷。（法官問：汽
    車使用登記簿何來?）證人答：那是之前管理公司所製作而
    留下來的資料。至於上面所記載之資料, 我無法判斷, 因為
    非我任內所製作之文書。大樓車位分配與現有住戶公設持分
    是有必然關係, 我在買房子時建設公司有告訴我, 平面車位
    佔約5坪, 機械車位約2.5坪。」等語甚詳，而觀諸卷附證人
    己○○所提出之前管理委員會所移交保管之格林威治地下室
    停車位使用等相關資料所載，其中汽車使用登記簿係記載：
    車位5，樓號7H，姓名丁○○，車號X6- 3536。其中車位一
    覽表記載：車位5號，戶別7H，所有人丁○○，車牌X6-3536
    ，備註，改平面收費。其中格林威治91 年1月4日管理費收
    取日報表記載序號5，收據編號X6-3536 ，戶別7H，姓名丁○○等情，可知上開格林威治地下室停車位使用等相關資料
    ，均係記載車位5號，屬於大樓7樓丁○○所使用，足見系爭
    車位5號，為前手丁○○所有並使用，應隨同房地所有權及
    地下層應有部分之移轉而移轉於原告等所有及使用，即確然
    無疑。再參諸證人即原為興建格林威治大廈之嘉有誠建設股
    份有限公司之負責人丙○○政宏於96年10月2日本院言詞辯
    論期日到庭證稱：「（法官問：提示股東對於房屋部分分配
    表，有何意見？）證人答：這是公司製作的分配表。（原告
    訴訟代理人問：請說明第三頁第五行10Ｈ號，它分配到的車
    位是否為二十四號？）證人答：應該是24號。是被告向賴阿
    三買受系爭房屋，而分配的車位。（原告訴訟代理人問：第
    二頁尚安富他有分配到幾棟房屋？）證人答七戶。分到七Ｈ
    附屬停車位是5、6、38號。」等情，可知該公司股東尚安富
    係分配到７戶，其中7樓Ｈ房屋，有5、6及38號車位，係由
    其出賣，另10樓Ｈ房屋，則是由賴阿三分配的，其附屬車位
    為24號（登記人林幸茹是賴阿三的員工，用她名義登記並出
    售），由上益證系爭車位5號、6號車位，係7樓Ｈ房屋即系
    爭房屋附屬之停車位，並同時出售於丁○○所有及使用，原
    告此部分之主張，應堪採信為真實。
三、被告乙○○雖抗辯稱系爭5號、6號停車位係其向尚安富購買
    云云，並提出格林威治地下室車位停車位置使用證明書、繳
    費收據及繳費明細表等為證，然此為原告所否認。經查證人
    丙○○於同上期日到庭復證稱：乙○○於去年間說是她的證
    明書遺失，向伊索取空白之停車位置使用證明書，上面筆跡
    不是伊寫的，也不是公司職員筆跡，一張證明書填寫一個停
    車位，沒有兩個車位寫在一張停車位等語明確，惟觀諸卷附
    被告提出之格林威治地下室車位停車位置使用證明書所載，
    其係將系爭5號、6號停車位寫在同一張停車位證明書上，此
    一記載型式即與證人上開證述記載型式不相符合，則該紙停
    車位證明書是否真實，即堪起疑。又經本院以裸眼比對系爭
    使用證明書上「乙○○」之筆跡，與卷附甲○○○95年12月
    29日提出之民事委任狀所填寫之橫排及直排「乙○○」第二
    頁委任人欄「乙○○」筆跡，其無論筆劃、運勢、勾勒、神
    韻，均甚為符合，顯係同出於乙○○一人之筆跡，則被告提
    出上開證明書顯難採為其有利之憑據，至被告所提出卷附格
    林威治管理委員會94年1至12月份5號車位收費單及95年1至
    12月份5號車位收費單，95年3至月5號車位收費單以及車籍
    資料記載車位5號，10樓Ｈ號汽車號碼ZZ-0238號，甲○○○
    等資料，均係近年被告占有系爭停車位5號使用，而由管理
    委員會依佔用事實予以收費所記載之文書，亦不能作為系爭
    停車位為被告持有及合法使用之憑據，此外，被告就其抗辯
    有正當之法律權源占用系爭停車位乙節，復未再舉證以實其
    說，被告前揭抗辯，洵無足採，此部分仍應以原告之主張，
    較可採信為真實。
四、綜上，被告前揭抗辯，均無可採，本件仍應以原告之主張，
    較可採信為真實。承上所述，原告取得系爭房地，既有包含
    系爭停車位，而被告復無正當之法律權源占用系爭停車位。
    從而，原告憑以訴請確認原告就坐落門牌號碼台中市○○區
    ○○街277巷6之9號格林威治店舖住宅集合大樓地下層如附
    圖所示5號、6號停車位之使用權關係存在；被告不得使用前
    項5號、6號停車位，均為有理由，應予准許。
五、本件事證已臻明確，兩造其餘之攻擊防禦方法無逐一論述之
    必要，附此敘明。
伍、訴訟費用負擔之依據：民事訴訟法第85條第1項前段。
中　　華　　民　　國　　96　　年　　12　　月　　7　　日
                  民事第一庭    法  官  呂明坤
正本係照原本作成。
如對本判決上訴，須於判決送達後20日內向本院提出上訴狀。
中　　華　　民　　國　　96　　年　　12　　月　　7　　日
                                書記官  吳慕先
